【裁判字號】    98,訴,1017
【裁判日期】    980818
【裁判案由】    違反毒品危害防制條例
【裁判全文】
臺灣臺南地方法院刑事判決              98年度訴字第1017號
公  訴  人  臺灣臺南地方法院檢察署檢察官
被      告  乙○○
上列被告因違反毒品危害防制條例案件，經檢察官依通常程序提
起公訴（98年度營毒偵字第125號），被告於本院準備程序進行
中，就被訴事實為有罪之陳述，經本院合議庭裁定由受命法官獨
任進行簡式審判程序，判決如下：
    主  文
乙○○施用第一級毒品，累犯，處有期徒刑拾月。扣案之海洛因
壹包（淨重零點零伍公克、空包裝重零點貳伍公克）沒收銷燬之
。
    事  實
一、本件犯罪事實及證據，除證據補充：被告於本院審理時之自
    白，餘均引用起訴書之記載（如附件）。
二、按本件被告乙○○所犯為死刑、無期徒刑、最輕本刑3年以
    上有期徒刑以外之罪，亦非屬高等法院管轄之第一審案件，
    其於準備程序進行中，先就被訴事實為有罪之陳述，經告知
    簡式審判程序之旨，並聽取檢察官、被告之意見後，本院合
    議庭依刑事訴訟法第273條之1第1項裁定進行簡式審判程序
    ，是本案之證據調查，依同法第273條之2規定，不受同法第
    159條第1項、第161條之2、第161條之3、第163條之1，及第
    164條至第170條所規定證據能力認定及調查方式之限制，合
    先敘明。
三、次按觀察、勒戒或強制戒治執行完畢後，5年以內再犯毒品
    危害防制條例第10條之罪者，檢察官應依法追訴，同條例第
    23條第2項定有明文。查被告曾前因施用毒品案件，經臺灣
    高雄地方法院以90年度毒聲字第4號裁定送觀察勒戒後，因
    認有繼續施用毒品傾向，再經以90年度毒聲字第1271號裁定
    令入戒治處所施以強制戒治，於91年9月3日出所而執行完畢
    ，並經臺灣高雄地方法院檢察署檢察官以91年度戒毒偵字第
    816號為不起訴處分確定等情。又因施用毒品案件，經臺灣
    高雄地方法院以92年度訴字第1893號判處有期徒刑10月確定
    ，於94年5月12日縮短刑期執行完畢，有臺灣高等法院被告
    前案紀錄表及臺灣臺南地方法院檢察署刑案資料查註紀錄表
    各1件在卷可憑。
四、按海洛因係由嗎啡經化學合成而製得，經注射進入人體後，
    因代謝而分解又生成嗎啡，因此施打海洛因後，由尿液檢驗
    結果仍為嗎啡反應，核屬科學上正常合理現象，此有行政院
    衛生署管制藥品管理局95年6月29日管檢字第0950007080號
    函文可參。經查，被告與友人沈竑豪於98年4月18日中午12
    時許，在新營市南光中學停車場停放之0026-FB號自小客車
    內形跡可疑，經警盤查後被告同意警方搜索，扣得白色粉末
    一包，因而為警採集尿液送驗，先以酵素免疫分析法（EIA
    ）進行篩檢，再以氣相層析質譜儀（GC/MS）確認結果，呈
    嗎啡（14044n g/ml）及可待因（3510ng/ml）陽性反應，此
    有臺南縣警察局新營分局民治派出所採取尿液編號對照表及
    長榮大學98年4月29日出具之確認報告各1紙附卷可稽。至扣
    案之白色粉末一包送驗後，亦確含海洛因成分，此有扣押物
    品清單一份、法務部調查局濫用藥物實驗室98年6月4日調科
    壹字第09823016530號鑑定書一份等影本在卷可證（正本附
    於台南地檢98年度贏毒偵字第124號偵查卷第28、30頁），
    故被告自白施用第一級毒品海洛因之情，核與上開檢驗結果
    相符，其罪證明確，上開犯行堪予認定。
五、核被告所為，係犯毒品危害防制條例第10條第1項之施用第
    一級毒品罪。被告非法持有第一級毒品之低度行為，為其施
    用之高度行為所吸收，不另論罪。被告有犯罪事實欄所示之
    前科紀錄及徒刑執行等情，有臺灣高等法院被告前案紀錄表
    在案可憑，其於5年以內故意再犯本件有期徒刑以上之罪，
    為累犯，應依刑法第47條第1項規定，加重其刑。爰審酌被
    告施用毒品之犯行，在性質上乃屬對自我身心健康之自戕行
    為，尚未嚴重破壞社會秩序、侵害他人權益，然其前因施用
    毒品經判處有期徒刑後，猶不思戒絕革除惡習，再為本案犯
    罪，顯未因前所受之強制戒治處分及刑罰處分而知所警惕，
    自有使其接受相當時期監禁處遇以教化性情之必要，惟被告
    經查獲後坦承犯行並供出毒品來源，犯後態度良好，並其犯
    罪之動機、目的、手段等一切情狀，爰量處如主文所示之刑
    ，足資懲戒。至扣案之海洛因一包，係屬毒品危害防制條例
    第2條第2項第1款所示之第一級毒品，爰依同法第18條第1項
    前段規定，併宣告沒收銷燬之。
六、據上論斷，依刑事訴訟法第273條之1第1項、第299條第1項
    前段、第310條之2、第454條，毒品危害防制條例第10條第1
    項、第18條第1項前段，刑法第11條前段、第47條第1項，判
    決如主文。
本案經檢察官甲○○到庭執行職務。
中    華    民    國    98    年    8     月    18    日
                  刑事第十五庭  法  官  林彥君
以上正本證明與原本無異。
如不服本判決應於收受本判決後10日內向本院提出上訴書狀，並
應敘述具體理由。其未敘述上訴理由者，應於上訴期間屆滿後20
日內向本院補提理由書狀（均須按他造當事人之人數附繕本）「
切勿逕送上級法院」。
                                書記官  莊淑雅
中    華    民    國    98    年    8     月    18    日
附錄本案論罪科刑法條全文：
毒品危害防制條例第10條
施用第一級毒品者，處 6 月以上 5 年以下有期徒刑。
施用第二級毒品者，處 3 年以下有期徒刑。


司法院資訊處製作；財團法人民間司法改革基金會備份。
